臺灣士林地方法院民事判決
原　　　告　陳萬澤
　　　　　　陳玉珠
　　　　　　陳信昌
訴訟代理人　徐鈴茱律師
被　　　告　邱弘文
訴訟代理人　謝天仁律師
上列當事人間請求確認親子關係存在事件，經臺灣臺北地方法院
以99年度親字第48號裁定移送前來，本院於中華民國100 年1 月
13日言詞辯論終結，判決如下：
    主  文
確認原告陳萬澤、陳玉珠、陳信昌與被告間之親子關係存在。
訴訟費用由被告負擔。
    事實及理由
一、本件原告起訴主張：原告陳萬澤、陳玉珠、陳信昌之生母陳
    梅於民國45年間與已婚之被告邱弘文相識，嗣後陳梅與被告
    邱弘文交往密切，並陸續生下原告陳萬澤、陳玉珠、陳信昌
    等三人。被告雖因家庭因素，致無法出面認領原告等三人，
    亦無法公開其與原告等之生母及原告等三人同財共居之事實
    ，然被告於原告等三人成長之過程中，均持續提供原告等三
    人及生母生活費用，且資助原告陳玉珠、陳信昌赴美留學，
    亦曾為原告陳萬澤、陳信昌購置房屋，被告並曾以爺爺或外
    公之身分參加原告等三人之家庭聚會。又原告等三人與被告
    邱弘文於99年11月30日前往馬偕紀念醫院進行親子鑑定，鑑
    定結果顯示，被告邱弘文為原告陳萬澤父親之可能性為99.0
    0000000%以上、被告邱弘文為原告陳玉珠父親之可能性為99
    .0000000% 以上、被告邱弘文為原告陳信昌父親之可能性為
    99.00000000%以上，故原告等之生父應係被告邱弘文無誤，
    爰依法提起本件訴訟，以確認原告等與被告邱弘文間之親子
    關係存在等語，並聲明：(1)確認原告陳萬澤、陳玉珠、陳信
    昌與被告邱弘文之親子關係存在；(2)訴訟費用由被告負擔。
二、被告答辯略以：對於照片之真正不爭執、對於親子鑑定報告
    結果並無意見等語。
三、按非婚生子女未經其生父認領者，其生母依民法第1067條第
    1 項之規定，請求其生父認領，固有同條第2 項之適用，若
    該非婚生子女曾經其生父撫育，則依同法第1065條第1 項之
    規定，已因視為認領而取得婚生子女之身分，縱令其身分嗣
    後又為其生父所否認，亦無須再行請求認領，如有提起確認
    身分之訴之必要，自可隨時提起，民法第1067條第2 項之規
    定，殊無適用之餘地。最高法院23年上字第3973號判例可資
    參照。本件原告主張其等實為生母陳梅自被告受胎所生，且
    被告自幼即有撫育其等事實，原告等已因被告認領行為而取
    得婚生子女之身分，惟被告拒絕正式辦理認領原告等之戶籍
    登記，致原告等之戶籍資料現仍登記為父不詳，則原告等與
    被告間是否具有親子關係乙事即非明確，是以兩造間之身分
    關係仍處於不安之狀態，而此不安之狀態得以確認判決除去
    之，堪認本件有即受確認判決之法律上利益，合先敘明。
四、本件原告等主張被告自幼對其撫育之事實，業據提出戶籍謄
    本、照片、土地及建物所有權狀、土地及建物謄本等件為證
    。且本院函囑馬偕紀念醫院對原告陳萬澤、陳玉珠、陳信昌
    及被告邱弘文進行親子血緣鑑定，結果認定：「本次鑑定共
    測試1 項血型抗原和15項DNA 標記，均無法否定邱弘文是陳
    萬澤父親的可能。基於和一般國人（在臺灣）抗原標記頻率
    的比較，邱弘文是陳萬澤父親之可能性為99.00000000%以上
    。」、「本次鑑定共測試1 項血型抗原和15項DNA 標記，均
    無法否定邱弘文是陳玉珠父親的可能。基於和一般國人（在
    臺灣）抗原標記頻率的比較，邱弘文是陳玉珠父親之可能性
    為99.0000000% 以上。」、「本次鑑定共測試1 項血型抗原
    和15項DNA 標記，均無法否定邱弘文是陳信昌父親的可能。
    基於和一般國人（在臺灣）抗原標記頻率的比較，邱弘文是
    陳信昌父親之可能性為99.00000000%以上。」，有馬偕紀念
    醫院99年12月9 日馬院醫檢字第0990004445號函所附之親緣
    鑑定報告三份在卷可佐，足認原告陳萬澤、陳玉珠、陳信昌
    與被告邱弘文間具有真實血緣關係，被告邱弘文應為原告等
    之親生父親，自堪信原告等之主張為真正。
五、綜上，原告等確為其生母陳梅自被告受胎所生之非婚生子女
    ，且被告亦有認領原告等之事實，因被告認領後又拒絕辦理
    認領原告等之戶籍登記，則原告等訴請確認兩造間親子關係
    ，即有理由，應予准許。
六、據上論結，本件原告之訴為有理由，依民事訴訟法第78條，
    判決如主文。
中    華    民    國    100     年    1    月   26    日
                  家事庭  法  官  詹朝傑
以上正本係照原本作成。
如對本判決上訴，須於判決送達後20日內向本院提出上訴狀。如
委任律師提起上訴者，應一併繳納上訴審裁判費。
中    華    民    國    100     年    1    月   26    日
                          書記官  劉雅萍